臺灣新北地方法院板橋簡易庭民事簡易判決
　　　　　　　　　　　　　　　　　 109年度板簡字第3253號

原　　　告　祭祀公業法人新北市陳志抱

法定代理人　陳茂鉦　
訴訟代理人　彭光暐律師　　　　　　　　　　　
　　　　　　何信儀律師
　　　　　　許家偉律師


被　　　告　黃永林　

　　　　　　崔鎮豫　
上列當事人間請求返還租賃房屋等事件，本院於民國 110年10月
25日言詞辯論終結，判決如下：
    主      文
被告黃永林應將門牌號碼新北市○○區○○路○段○○○號三樓
房屋騰空，並將該房屋遷讓返還原告。
被告應連帶給付原告新臺幣肆萬貳仟元，及被告黃永林自民國一
○九年九月三十日起，被告崔鎮豫自民國一○九年十二月八日起
，均至清償日止，按週年利率百分之五計算之利息。
被告應連帶自民國一○九年十月十五日起至遷讓返還第一項所示
房屋之日止，按月給付原告新臺幣肆萬貳仟元。
訴訟費用新臺幣壹萬陸仟貳佰肆拾陸元由被告連帶負擔。
本判決得假執行。
    事實及理由
壹、程序方面：
    被告崔鎮豫（下稱崔鎮豫）經合法通知，未於言詞辯論期日
    到場，核無民事訴訟法第386條各款所列情形，爰依原告之
    聲請，由其一造辯論而為判決。
貳、實體部分
一、原告主張：
㈠、被告黃永林（下稱黃永林）於民國109年3月1日與原告締結
    租賃契約(下稱系爭租約），約定黃永林以每月新臺幣（下
    同）14,000元承租原告所有，門牌號碼為新北市○○區○○
    路0段00號3樓之房屋(下稱系爭房屋），承租期間為109年3
    月1日起至110年2月28日止（系爭租約誤載為 110年2月29日
    ），並由崔鎮豫擔任連帶保證人，約定崔鎮豫於黃永林違反
    系爭租約各項義務或損害租賃物時，應負連帶賠償責任。詎
    黃永林自109年8月1日起即未依約繳付租金，經原告109年9
    月1日於系爭房屋大門張貼催告函限期繳納租金，嗣於109年
    9月9日以存證信函(下稱A存證信函)催告黃永林應於函到5日
    內清償所積欠租金，復於109年10月8日以存證信函(下稱B存
    證信函)通知被告終止兩造間租賃契約，均仍置之不理。
㈡、黃永林自109年8月起，即未依系爭租約給付租金，迄至原告
    起訴時已逾3個月，共積欠租金42,000元（計算式14,000×3
    = 42,000)，又原告曾於 109年9月9日以A存證信函催告被告
    應於函到 5日內清償上開金額，屆期仍未清償者，將終止系
    爭租約，業經黃永林於 109年9月29日受領A存證信函，原告
    嗣又於 109年10月8日以B存證信函通知被告終止系爭租約，
    惟迄至原告起訴前，被告無正當理由而拒絕受領，現仍於郵
    局招領中，應認已達到被告之支配範圍內，處於被告隨時可
    以了解其內容之狀態，應認B存證信函於109年10月14日到達
    永和永貞郵局招領時，已發生送達效力。倘未合法送達，則
    原告復以本件民事起訴狀繕本之送達，代催告及終止系爭租
    約之意思表示。又系爭租約業經合法終止，黃永林仍無權占
    有系爭房屋，致原告受有不能使用收益系爭房屋之損害，爰
    依系爭租約第10條及民法第439條前段、第440條第1項、第2
    項、第455條前段、第179條規定，請求被告應遷空返還系爭
    房屋並清償積欠之租金42,000元，又被告經原告終止系爭租
    約後仍無權占有系爭房屋，除應按月給付相當於租金之不當
    得利外，另應至遷讓系爭房屋之日止，按月給付房租2倍之
    違約金，共計42,000元予原告（計算式14,000〔相當於月租
    金之不當得利〕+28,000〔房租兩倍之違約金〕=42,000)，
    。爰依系爭租約第 10條及民法第439條前段、第440條第1項
     、第2項、第455條前段、第179條規定之法律關係提起本件
    訴訟，並聲明：如主文第1至第3項所示。
二、黃永林於本院110年10月25日言詞辯論時就本件訴訟標的認
    諾（見本院卷第125頁）；崔鎮豫則未於言詞辯論期日到場
    ，亦未提出書狀作何聲明或陳述。
三、本件原告主張之事實，業據其提出房屋租賃契約書、建物登
    記謄本、系爭房屋大門照片、存證信函及回執、存證信函及
    送達查詢表等件為證（見本院卷第25至45頁），按當事人於
    言詞辯論時為訴訟標的之捨棄或認諾者，應本於其捨棄或認
    諾為該當事人敗訴之判決，民事訴訟法第384條定有明文，
    查被告黃永林於本院110年10月25日言詞辯論時就本件訴訟
    標的認諾（見本院卷第125頁），揆諸前揭規定，本院即應
    本於該認諾為黃永林敗訴之判決。從而，原告請求被告黃永
    林給付如主文第1項至第3項所示，為有理由，應予准許。
四、關於連帶債務，債權人除得對債務人全體為請求外，亦得對
    債務人中之一人或數人同時或先後為請求，民法第273條第1
    項定有明文，是其法律關係對於全體債務人並非必須合一確
    定。故債權人以各連帶債務人為共同被告提起給付之訴，應
    為普通共同訴訟，合先敘明。惟按在普通共同訴訟人相互間
    ，利害關係雖各自獨立，惟事實之真偽僅應有一存在，於同
    一訴訟程序就同一事實，應作相同之認定，若在共同訴訟人
    間就同一事實，因各共同訴訟人有無舉證或曾否參與該證據
    資料或承認與否，而作相異之認定，為兩種不同之判斷，顯
    與民事訴訟應認定真實事實之本旨有違，亦應有證據共通原
    則之適用，方屬合理。（最高法院86年度台上字第931號裁
    判參照）。經查，本件被告黃永林就本件訴訟標的認諾，依
    上開最高法院見解及民事訴訟法第55條之規定，效力固不及
    崔鎮豫，然崔鎮豫對於原告請求其應與被告黃永林就系爭房
    屋之租金、違約金及不當得利連帶負清償責任之主張未於言
    詞辯論期日到場，亦未提出書狀作何聲明或陳述，依民事訴
    訟法第280條第3項前段準用第1項前段之規定，視同自認，
    是原告主張被告應連帶給付如主文第2項至第3項所示，洵屬
    有據。
五、末按給付無確定期限者，債務人於債權人得請求給付時，經
    其催告而未為給付，自受催告時起，負遲延責任。其經債權
    人起訴而送達訴狀，或依督促程序送達支付命令，或為其他
    相類之行為者，與催告有同一之效力；遲延之債務，以支付
    金錢為標的者，債權人得請求依法定利率計算之遲延利息；
    應付利息之債務，其利率未經約定，亦無法律可據者，週年
    利率為5％，民法第229條第2項、第233條第1項前段及第203
    條分別定有明文。查原告所提民事起訴狀繕本於 109年11月
    27日寄存於崔鎮豫戶籍地之警察機關，有本院送達證書可佐
    （見本院卷第71頁），依民事訴訟法第138條第 2項，於109
    年12月7日生送達之效力，揆諸前揭說明，原告自得請求崔
    鎮豫給付自該狀送達翌日即110年12月8日起至清償日止，按
    週年利率5％計算之利息。
六、綜上所述，原告依系爭租約第10條及民法第439條前段、第
    440條第1項、第2項、第455條前段、第179條規定，請求被
    告如主文第1項至第3項所示，為有理由，應予准許。
七、本判決係就民事訴訟法第427條訴訟適用簡易程序所為被告
    敗訴之判決，爰依同法第389條第1項第3款之規定，職權宣
    告假執行。
六、訴訟費用負擔之依據：民事訴訟法第78條。本件訴訟費用額
    ，依後附計算書確定如主文所示金額。
中　　華　　民　　國　 110　　年　　11　　月　　19　　日
                  臺灣新北地方法院板橋簡易庭
                              法  官  吳孟竹
      計    算    書
項        目          金      額（新臺幣）      備    註
第一審裁判費               16,246元
合        計               16,246元 
以上正本係照原本作成。
如不服本判決，應於送達後20日內，向本院提出上訴狀並表明上
訴理由，如於本判決宣示後送達前提起上訴者，應於判決送達後
20日內補提上訴理由書（須附繕本）。
如委任律師提起上訴者，應一併繳納上訴審裁判費。
中　　華　　民　　國　 110　　年　　11　　月　　19　　日
                              書記官  呂亞馨